app/polish.aff
flag *O:

# Rzeczowniki rodzaju mêskiego, w dope³niaczu lp. nie znika ostatnia
# samog³oska tematu, odmiana w dope³niaczu lp. koñczy siê na "a"
# Tylko liczba pojedyncza.
# komputer -> komputera
# abonent  -> abonenta

# Flaga zapewnia odmianê tych rzeczowników przez przypadki w lp.

# dope³niacz lp.:

	[^ÆÑO¦W¬X]	>	A		#komputer
	X		>	-X,KSA
	Æ		>	-Æ,CIA		#go¶æ
	Ñ		>	-Ñ,NIA		#cieñ
	O		>	-O,A		#apollo
	¦		>	-¦,SIA		#gogu¶
	¬		>	-¬,ZIA		#knia¼
	[^Ó] W		>	A
	Ó W		>	-ÓW,OWA		#Kraków
	
# celownik lp.:
	[^ÆÑO¦TW¬X]	>	OWI
	X		>	-X,KSOWI
	Æ		>	-Æ,CIOWI
	Ñ		>	-Ñ,NIOWI
#	O		>	-O,U
	¦		>	-¦,SIOWI
	¬		>	-¬,ZIOWI
	[^A] T		>	OWI
	[^I] A T	>	OWI
	[^W] I A T	>	OWI
	[^¦] W I A T	>	OWI
	¦ W I A T	>	U
	[^Ó] W		>	OWI
	Ó W		>	-ÓW,OWOWI

# biernik lp. == dope³niacz lp.

# narzêdnik lp.:
	[^ÆGKÑO¦W¬X]	>	EM
	X		>	-X,KSEM
	[GK]		>	IEM
	Æ		>	-Æ,CIEM
	Ñ		>	-Ñ,NIEM
	O		>	-O,EM
	¦		>	-¦,SIEM
	¬		>	-¬,ZIEM
	[^Ó] W		>	EM
	Ó W		>	-ÓW,OWEM
	
# miejscownik lp.:
	[^CÆDGHJKL£ÑOR¦TWYZ¯¬X]	>	IE
	X		>	-X,KSIE
	[^Z] D		>	ZIE
	O Z D		>	-ZD,¬DZIE	#drozd
	[CGHJKLY¯]	>	U
	[AOUEI£YZ] Z	>	IE
	[^AOUEI£YZ] Z	>	U
	R		>	ZE
	[^S] T		>	-T,CIE
	S T		>	-ST,¦CIE
	[^O] £		>	-£,LE
	[^I] O £	>	-£,LE
	[^N] I O £	>	-£,LE
	N I O £		>	-O£,ELE
	Æ		>	-Æ,CIU
	Ñ		>	-Ñ,NIU
	O		>	-O,U
	¦		>	-¦,SIU
	¬		>	-¬,ZIU
	[^Ó] W		>	IE
	Ó W		>	-ÓW,OWIE

flag *Q:

# podobnie jak dla O, lecz ró¿ni± siê dope³niaczem lp.
# absolut->absolutu

# dope³niacz lp.:
	[^ÑX]		>	U		#absolut
	Ñ		>	-Ñ,NIU		#budyñ
	X		>	-X,KSU		#sex
	
# celownik lp.:
	[^ÑX]		>	OWI
	Ñ		>	-Ñ,NIOWI
	X		>	-X,KSOWI
	
# biernik lp. == dope³niacz lp.

# narzêdnik lp.:
	[^GKÑX]		>	EM		#luz, !¶nieg 
	[GK]		>	IEM		#¶nieg, Atlantyk
	Ñ		>	-Ñ,NIEM
	X		>	-X,KSEM
	
# miejscownik lp.:
	[^CÆDGHJKL£MÑRTYZ¯¬X]	>	IE
	X		>	-X,KSIE
	[ADEIJL£ORTUYZ] M		>	IE
	[^AZ] D		>	ZIE		#kostium
	[^I] A D	>	ZIE
	[^B] I A D	>	ZIE
	B I A D		>	-AD,EDZIE	#obiad
	A Z D 		>	-AZD,E¬DZIE	#wyjazd
	[AEIOUZ] Z	>	IE		#ko³choz
	R		>	ZE		#
	[^SA] T		>	-T,CIE		#chwyt
	[^I] A T	> 	-T,CIE
	[^W] I A T	> 	-T,CIE 		#proletariat 		
	W I A T 	>       -AT,ECIE	#kwiat, okwiat, powiat
	S T		>	-ST,¦CIE	#agrest
	[^S] £		>	-£,LE		#¿ywio³
	S £		>	-S£,¦LE		#namys³

flag *o:

# M. l.mn. na -owie

	[^AÆIOÑ¦Y¬X]	>	OWIE		#in¿ynier
	X		>	-X,KSOWIE
	Æ		>	-Æ,CIOWIE	#ichmo¶æ, te¶æ
	Ñ		>	-Ñ,NIOWIE	#
	¦		>	-¦,SIOWIE	#
	¬		>	-¬,ZIOWIE	#pa¼
	[CDHRSTZ¯] Y            >       -Y,OWIE #budowniczy, chor±¿y
	[AEGO] Y                >       OWIE            #Hemingway
	[^L] I		>	OWIE		#podstaro¶ci
	L I		>	-I,OWIE		#podstoli
	O		>	WIE		#apollo
	A		>	-A,OWIE		#baca

# Mianownik lm. dla rzeczowników mêskoosobowych nie odmienianych na '-owie'
	
flag *q:

	R		>	ZY		#Afrykaner, aktor
	R Z		>	E		#adwersarz
	[AEIOUY] Z	>	I		#wirtuoz
	[BMNPSW]	>	I		#ch³op, prymas, Aborygen
	X		>	-X,KSI
	C H		>	-CH,SI		#mnich
	D		>	ZI		#negroid
	G		>	-G,DZY		#klimatolog
	K		>	-K,CY		#Australijczyk, Austriak
	T		>	-T,CI		#student
	D A		>	-A,ZI		#antypoda
	G A		>	-GA,DZY		#kolega
	K A		>	-KA,CY		#zawadiaka
	R A		>	-A,ZY		#geometra
	[^S] T A	>	-TA,CI		#wierszokleta
	S T A		>	-STA,¦CI	#artysta
	Z N A		>	-ZNA,¬NI	#mê¿czyzna
	E N A		>	-A,I		#indygena
	[^Z] [NSW] A		>	-A,I
	£ A		>	-£A,LI
	[^O] £          >       -£,LI
	O £             >       -O£,ELI


flag *s:

# Mianownik lm. dla rzeczowników nieosobowych rodzaju mêskiego oraz
# osobowych, lecz odmienianych identycznie jak nieosobowe (odmiana +'-e' i
# +'-y', np. partacz, Lach) 

# mianownik lm.:
	[^ACÆGJKLÑO¦YZ¬¯X] >	Y		#kompurtery
	[CJLY¯] 	>	E		#instrukta¿
	[^CDS] Z	>	Y		#aplauz
	[CDS] Z		>	E		#utleniacz
	[KG]		>	I		#bli¼niak, poci±g
	X		>	-X,KSY
	Æ		>	-Æ,CIE		#go¶æ
	Ñ		>	-Ñ,NIE		#boleñ
	¦		>	-¦,SIE		#gogu¶
	¬		>	-¬,ZIE		#chaba¼
	O		>	-O,E		#brudzio

flag *T:
	
# tworzy D. l.mn. -ów

	[^AÆOÑ¦UWX¬]	>	ÓW		#in¿ynier
	X		>	-X,KSÓW
	A		>	-A,ÓW		#artysta, oprawca
	Æ		>	-Æ,CIÓW		#ichmo¶æ, te¶æ
	Ñ		>	-Ñ,NIÓW		#
	¦		>	-¦,SIÓW		#
	¬		>	-¬,ZIÓW		#pa¼
	O		>	-O,ÓW		#apollo
	[^Ó] W		>	ÓW
	Ó W		>	-ÓW,OWÓW	#Kraków
	[^IJ] U         >       ÓW
	I U             >       -U,ÓW
	J U             >       -U,ÓW           #wuju


flag *D:

# Dope³niacz lm. nie na -ów dla rzeczowników r. mêskiego i nijakiego

        Æ               >       -Æ,CI           #go¶cie
	[^Ó] J          >       -J,I            #aldrej
	Ó J             >       -ÓJ,OI          #pokój
        L               >       I               #donosiciel
        Ñ               >       -Ñ,NI           #boleñ
        O               >       -O,-            #bistro
        ¦               >       -¦,SI           #³o¶
        Z               >       Y               #
        ¯               >       Y               #
        ¬               >       -¬,ZI           #chaba¼

	
flag *S:

# D. l.mn. na -ów dla rzeczowników z alternacj± samog³oskow±

¡ B             >       -¡B,ÊBÓW        #d±b
E B             >       -EB,BÓW         #³eb
Ó B             >       -ÓB,OBÓW        #nierób
[^IZ] E C       >       -EC,CÓW         #dzioboro¿ec, bywalec, kapec,
[CS] Z E C      >       -EC,CÓW         #³yszczec, g³uszec
[^CNSZ] I E C   >       -IEC,CÓW        #szczerbiec
[^J] C I E C    >       -CIEC,ÆCÓW      #kosaciec, ko¶ciec
N I E C         >       -NIEC,ÑCÓW      #jeniec
S I E C         >       -SIEC,¦CÓW      #brzusiec
Z I E C         >       -ZIEC,¬CÓW      #je¼dziec
R Z E C         >       -ZEC,CÓW        #starzec
J C I E C       >       -IEC,ÓW         #ojciec
[^I] E Æ        >       -EÆ,CIÓW        #urwipo³eæ
I E Æ           >       -IEÆ,CIÓW       #k³ykieæ
¡ D             >       -¡D,ÊDÓW        #b³±d
Ó D             >       -ÓD,ODÓW        #korowód
O W I E         >       -OWIE,ÓW        #przys³owie
¡ G             >       -¡G,ÊGÓW        #kr±g
Ó G             >       -ÓG,OGÓW        #bóg
[^D] E C H      >       -ECH,CHÓW       #mech
[^I] E K        >       -EK,KÓW         #bo¿ek
C I E K         >       -CIEK,ÆKÓW      #bociek
N I E K         >       -NIEK,ÑKÓW      #pieniek, ogieniek
S I E K         >       -SIEK,¦KÓW      #misiek
[^I] E L        >       -EL,LÓW         #¿u¿el
I E L           >       -IEL,LÓW        #winkiel
Ó L             >       -ÓL,OLÓW        #ból
[^IZ] E £       >       -E£,£ÓW         #diabe³, pose³
I E £           >       -IE£,£ÓW        #kie³, szczygie³
[^R] Z E £      >       -E£,£ÓW         #wêze³
R Z E £         >       -ZE£,£ÓW        #orze³
C I O £         >       -CIO£,T£ÓW      #kocio³
S I O £         >       -IO£,£ÓW        #osio³
Z I O £         >       -ZIO£,Z£ÓW      #kozio³
Ó £             >       -Ó£,O£ÓW        #wó³
Ó J             >       -ÓJ,OJÓW        #s³ój
E M             >       -EM,MÓW
[^I] E N        >       -EN,NÓW         #sen
N I N           >       -IN,ÓW          #Amerykanów
[^I] E Ñ        >       -EÑ,NIÓW        #wspó³uczeñ
[^CSZ] I E Ñ    >       -IEÑ,NIÓW       #topieñ
C I E Ñ         >       -CIEÑ,TNIÓW     #plecieñ
S I E Ñ         >       -SIEÑ,¦NIÓW     #wrzesieñ
[^D] Z I E Ñ    >       -ZIEÑ,¬NIÓW     #wiêzieñ
D Z I E Ñ       >       -ZIEÑ,NIÓW      #zbrodzieñ
O W O           >       -OWO,ÓW         #s³owo
E P             >       -EP,PÓW         #pó³wysep
I E P           >       -IEP,PÓW        #kiep
Ó B R           >       -ÓBR,OBRÓW      #bóbr
[^I] E R        >       -ER,RÓW         #skafander
I E R           >       -IER,RÓW        #szwagier, bunkier
Ó R             >       -ÓR,ORÓW        #bór
I E S           >       -IES,SÓW        #pies
E T             >       -ET,TÓW         #ocet
Ó T             >       -ÓT,OTÓW        #ko³owrót
E S T           >       -EST,TÓW        #chrzest
E W             >       -EW,WÓW         #lew
Ó W             >       -ÓW,OWÓW        #cudzys³ów
¡ Z             >       -¡Z,ÊZÓW        #paw±z
Ó D Z           >       -ÓDZ,ODZÓW      #wódz
[^I] E Z        >       -EZ,ZÓW         #bez
I E Z           >       -IEZ,ZÓW        #giez
Ó Z             >       -ÓZ,OZÓW        #wóz
¡ ¯             >       -¡¯,Ê¯ÓW        #m±¿
Ó ¯             >       -Ó¯,O¯ÓW        #nó¿
